【裁判字號】    91,訴,1381
【裁判日期】    920523
【裁判案由】    違反著作權法
【裁判全文】
臺灣彰化地方法院刑事判決                        九十一年度訴字第一三八一號
    公  訴  人  臺灣彰化地方法院檢察署檢察官
    被      告  甲○○
右列被告因違反著作權法案件，經檢察官提起公訴（九十年度偵字第六０四０號），
本院判決如左：
        主  文
甲○○連續擅自以出租之方法侵害他人之著作財產權，處有期徒刑月，如易科罰金
，以佰元折算壹日。扣案之盜版「石頭族樂園」ＶＣＤ影音光碟貳片均沒收之。
        事  實
一、甲○○係址設彰化縣和美鎮○○路○段四六０號一樓「電影城影音光碟店」之負
    責人，明知「石頭族樂園」ＶＣＤ影音光碟片，係協和國際多媒體股份有限公司
    （以下簡稱協和公司）享有著作財產權之物，詎為圖牟利，竟未經協和公司之授
    權或同意，即自民國九十年六月（起訴書誤載為七月）初某日起，將所有、由不
    詳姓名之人未經協和公司同意而擅自重製（甲○○就擅自重製部分，與上開不詳
    姓名之人並無犯意聯絡）之「石頭族樂園」ＶＣＤ影音光碟片二片（上、下集各
    一片），放置在前址店內用以與客戶接洽影片出租事宜之桌子抽屜內供以出租，
    並已連續擅自出租六次【其出租費用為非會員每次為新臺幣（下同）六十元；會
    員預繳三千元、二千元、一千元之費用者，出租前開盜版影音光碟片一次之費用
    各為四十元、五十元及六十元】。嗣於九十年七月二十五日下午四時四十分許，
    為協和公司人員乙○○會同警方前往上址查獲，並起出上開甲○○所有之盜版「
    石頭族樂園」ＶＣＤ影音光碟片二片（上、下集各一片）扣案。
二、案經協和公司訴由彰化縣警察局報請臺灣彰化地方法院檢察署檢察官偵查起訴。
        理  由
一、訊據被告甲○○固坦承為址設彰化縣和美鎮○○路○段四六０號一樓「電影城影
    音光碟店」之負責人，又扣案之盜版光碟片係在店內與客人接洽出租影片桌子下
    方抽屜內查獲等情不諱，然矢口否認涉有何右揭犯行，辯稱：扣案之盜版「石頭
    族樂園」ＶＣＤ影音光碟（上、下集各一片）二片，係不詳姓名之客人歸還所承
    租之影片時所夾帶，店內雖有自九十年六月初起，出租「石頭族樂園」ＶＣＤ影
    音光碟六次之紀錄，惟此係伊自量販店購買正版「石頭族樂園」二片（上、下集
    各一片）之出租紀錄，伊並未將扣案之盜版光碟片出租他人云云。惟查：（一）
    告訴人協和公司人員即告訴代理人乙○○於九十年七月二十五日下午四時四十分
    許，會同警方前往被告所經營之「電影城影音光碟店」，在店內桌子抽屜內所查
    獲之扣案盜版「石頭族樂園」ＶＣＤ影音光碟片二片，係該店用以出租之光碟片
    ，且已出租六次等情，業據證人即不知情之被告妻子丁○○於警訊時（該筆錄係
    在查獲現場即被告店內所製作）證述屬實，又證人即查獲當日陪同告訴代理人乙
    ○○前往被告店內之員警戊○○於本院審理時亦證稱：證人丁○○於查獲現場制
    作警訊筆錄時，確有陳稱該店已出租扣案之盜版影音光碟片六次一語，又查獲當
    時被告店內並無法提出正版之「石頭族樂園」ＶＣＤ影音光碟片等語，且被告於
    本院審理時亦表示無法提供購買正版「石頭族樂園」ＶＣＤ影音光碟片之發票等
    事證供以查證，是被告辯稱：伊並未出租扣案之盜版光碟片，店內自九十年六月
    初起，出租「石頭族樂園」六次之紀錄，係伊購自量販店之正版「石頭族樂園」
    ＶＣＤ影音光碟片之出租紀錄，尚無可採。（二）又衡以常情，被告於客戶還片
    時，理應清點客戶所歸還光碟片之名稱、片數，以確認與所出租之光碟片是否相
    符、有無短少或缺損等情，是倘客人歸還之光碟片中夾帶有扣案之盜版光碟片，
    被告應可立即發現而將客人夾帶之光碟片返還與客戶，且縱被告係於客戶還片離
    去後，經事後清點始發現歸還之光碟片內夾放有扣案之盜版光碟片，亦應可由出
    租紀錄查悉客戶資料，以通知客戶前來領回，是被告辯稱扣案之盜版光碟片係不
    詳客戶還片夾帶云云，亦無可信。（三）綜上所陳，扣案之盜版「石頭族樂園」
    ＶＣＤ影音光碟片二片，係被告所有、供出租所用之物，且已出租六次等情，堪
    以認定。此外，復有告訴代理人乙○○、丙○○二人分別於警訊及本院訊問時之
    指訴、告訴狀、經濟部公司執照、證明書、彰化縣政府營利事業登記證各一份及
    照片二幀在卷可稽，並有被告所有、供以出租之盜版「石頭族樂園」ＶＣＤ影音
    光碟片（上、下集各一片）二片扣案可資佐證，本件事證明確，被告犯行洵堪認
    定。
二、核被告所為，係犯著作權法第九十二條之擅自以出租之方法侵害他人之著作財產
    權罪（公訴人起訴事實載明被告係以出租之方法侵害他人之著作財產，惟起訴法
    條誤引被告所犯為著作權第九十一條第二項之罪，依前開起訴事實所載，足認起
    訴法條顯係誤載，附此敘明）。又被告先後六次之犯行，時間緊接，犯罪構成要
    件相同，顯係基於概括之犯意反覆為之，為連續犯，應依刑法第五十六條之規定
    論以一罪，並加重其刑。爰審酌被告之素行，犯罪之動機、目的係為圖一己之私
    利、手段、出租盜版影音光碟片之片數、次數、所生危害及犯罪後之態度等一切
    情狀，量處如主文所示之刑，並諭知易科罰金之折算標準。
三、扣案之盜版「石頭族樂園」ＶＣＤ影音光碟片（上、下集各一片）二片，係被告
    所有供犯罪所用之物，已詳述如前，應依刑法第三十八條第一項第二款規定宣告
    沒收之。
據上論斷，應依刑事訴訟法第二百九十九條第一項前段，著作權法第九十二條，刑法
第十一條前段、第五十六條、第四十一條第一項前段、第三十八條第一項第二款，罰
金罰鍰提高標準條例第二條，判決如主文。
本案經檢察官陳信宏到庭執行職務
中      華      民      國    九十二    年      五      月    二十三    日
                                臺灣彰化地方法院刑事第三庭
                                  法      官  李  雅  俐
右正本證明與原本無異。
如不服本判決，應於判決送達後十日內，向本院提出上訴狀（須附繕本）。
告訴人或被害人對於判決如有不服具備理由請求檢察官上訴者，其上訴期間之計算係
以檢察官收受判決正本之日期為準。
                                  法院書記官  陳  佳  宏
中      華      民      國    九十二    年      五      月    二十九    日
附錄論罪科刑法條：
著作權法第九十二條：
擅自以公開口述、公開播送、公開上映、公開演出、公開展示、改作、編輯或出租之
方法侵害他人之著作財產權者，處三年以下有期徒刑，得併科新臺幣十五萬元以下罰
金。


司法院資訊處製作；財團法人民間司法改革基金會備份。
